臺灣雲林地方法院刑事判決　　　　　　　 100年度易字第72號
公　訴　人　臺灣雲林地方法院檢察署檢察官
被　　　告　楊賜傳
選任辯護人　李建忠律師
被　　　告　王松南
上列被告等因贓物等案件，經檢察官提起公訴（99年度偵字第49
78號、第5833號、第6037號、第6185號、第6237號、第6238號、
第6239號、6240號），本院於準備程序進行中，因被告等就被訴
事實為有罪之陳述，經告知簡式審判程序意旨，並聽取公訴人、
被告及辯護人之意見後，本院改依簡式審判程序審理，判決如下
：
    主  文
楊賜傳犯如附表二及三所示之罪，各處如附表二及三所示之刑。
應執行有期徒刑年拾月，並應於刑之執行前，令入勞動場所強
制工作年；扣案如附表五編號1 及附表七編號1 所示之物，均
沒收。
王松南犯故買贓物罪，共玖罪，各處如附表四所示之刑。應執行
有期徒刑壹年捌月，如易科罰金，以新臺幣壹仟元折算壹日。
    事  實
一、楊賜傳有如附表一所示等前科紀錄，其中前因竊盜案件，經
    本院以94年度簡字第140 號判處有期徒刑6 月確定（下稱第
    案）；復因竊盜案件，經臺灣高等法院臺中分院以96年度
    上更一字第287 號判處有期徒刑1 年8 月確定（下稱第案
    ）；再因竊盜案件，經臺灣彰化地方法院以97年度易字第19
    78號判處有期徒刑6 月確定（下稱第案）；嗣因中華民國
    九十六年罪犯減刑條例公布施行，上開第案件，經本院以
    98年度聲減字第11裁定減刑為有期徒刑3 月，與上開第案
    件定應執行刑為有期徒刑1 年10月確定（下稱第案），上
    開第、案件接續執行，於民國99年4 月26日縮短刑期假
    釋出監交付保護管束，於同年5 月5 日保護管束期滿未經撤
    銷，視為執行完畢。其經前案判處罪刑入監執行出獄後，仍
    不知悛悔，而染有犯罪習慣，竟與真實姓名年籍均不詳之成
    年男子共同基於竊盜、加重竊盜之各別犯意聯絡，分別於附
    表二編號1 至15所示之時間、地點，以附表二編號1 至15所
    示之方法，竊取邱美惠、林逢春、李火成、林清石、陳定宏
    、黃其發、蕭坤塗、楊傳、陳村成、沈英豪、陳進和、歐李
    玉純、蔡政朋、丁宗華、謝啟聰等人所有如附表二編號1 至
    15所示之車輛（各次竊盜之時間、地點、竊取財物、被害人
    及行竊方式等詳如附表二所示）。其中附表二編號6 、7 、
    9 至15等9 部車輛，由楊賜傳於該次竊取得逞後，隨即駕駛
    竊得車輛至王松南所開設位在雲林縣虎尾鎮○○路458 號之
    「松楠綜合汽車修護廠」後門停放。
二、詎王松南明知上開9 部車輛為楊賜傳所竊得之贓物，竟仍基
    於故買贓物之各別犯意，以每部新臺幣（下同）6,000 元之
    代價，向楊賜傳購買上開9 部贓車，擬拆解零件作為修車之
    用。嗣為警於99年8 月2 日凌晨3 時20分許，在臺南縣佳里
    鎮民安里72之8 號前，查獲楊賜傳與姓名年籍不詳之成年男
    子所共同竊取如附表二編號2 所示之車牌號碼SV-5378 號自
    小貨車，並於該自小貨車內起獲如附表五編號1 所示之T 型
    扳手1 支，經採集DNA 並送鑑驗結果，該T 型扳手斑跡DNA
    與楊賜傳之DNA 型別相符，始查悉上情。又經警方於99年10
    月6 日上午9 時許，至上開「松楠汽車綜合修護廠」執行搜
    索，當場起獲如附表六編號1 至3 所示之前開遭竊之車牌號
    碼FE-0116 號、8517-TJ 號、SH-8718 號自小客車、行動電
    話1 支及乙炔焊槍1 支，並於同日中午12時30分許，在雲林
    縣虎尾鎮○○○ ○道往西20.8公里處，持拘票拘提楊賜傳，始
    循線查悉上情，並於楊賜傳所駕駛之車牌號碼3661-WL 號自
    小客車內扣得如附表七所示之物。
三、警方拘提楊賜傳時，因彰化縣警察局和美分局線西分駐所警
    務員兼所長陳嘉元欲質問楊賜傳手持之物，楊賜傳竟基於對
    依法執行職務之公務員施以強暴之犯意，與陳嘉元發生拉扯
    ，致使陳嘉元受有左側肘裂傷、左側腕裂傷等傷害（傷害部
    分未據告訴）。
四、案經彰化縣警察局溪湖分局、芳苑分局、彰化分局、臺南縣
    警察局佳里分局分別報告臺灣彰化、臺南地方法院檢察署分
    別呈請臺灣高等法院檢察署、臺灣高等法院臺南分院檢察署
    令轉臺灣雲林地方法院檢察署檢察官偵查起訴。
    理  由
一、本案被告楊賜傳、王松南所犯係死刑、無期徒刑、最輕本刑
    為3 年以上有期徒刑以外之罪，渠等於準備程序就被訴事實
    為有罪之陳述，經法官告知簡式審判程序之旨，並聽取渠等
    、辯護人與公訴人之意見後，本院認無不得或不宜改依簡式
    審判程序進行之處，爰依刑事訴訟法第273 條之1 第1 項、
    第284 條之1 規定，裁定本件進行簡式審判程序，合先敘明
    。
二、認定犯罪事實所憑之證據及理由：
    上開犯罪事實，業據被告楊賜傳、王松南於本院審理中坦承
    不諱（本院卷第63頁背面、第69頁背面、第113 頁），復有
    下列證據資料可資佐證：
(一)、附表二編號1.之部分：
１、被害人邱美惠於99年7 月29日之警詢筆錄（溪警分偵字第09
    90019056號卷第5 頁至第6 頁）。
２、彰化縣警察局車輛協尋電腦輸入單（溪警分偵字第09900190
    56號卷第7 頁）。
３、OZ-9942 號自小客車失竊現場圖（溪警分偵字第0990019056
    號卷第8 頁）。
４、99年7 月29日凌晨2 時30分在彰化縣埔心鄉○○村○○路17
    4 號旁監視錄影器翻拍照片5 張（溪警分偵字第0990019056
    號卷第9 頁至第11頁）。
(二)、附表二編號2.之部分：
１、被害人林逢春：
(1)、被害人林逢春於99年10月17日之警詢筆錄（南縣佳警偵字第
    099100816 號卷第7 頁至第9 頁）。
(2)、被害人林逢春於100 年1 月7 日之偵訊筆錄（99年度偵字第
    6185號卷第25頁至第26頁）。
２、證人林俊男：
(1)、證人林俊男於99年10月14日之警詢筆錄（南縣佳警偵字第09
    9100816 號卷第10頁至第12頁）。
(2)、證人林俊男於100 年1 月7 日之偵訊筆錄（99年度偵字第61
    85號卷第26頁）。
３、臺南縣警察局99年9 月29日南縣警鑑字第0992200842號鑑驗
    書（南縣佳警偵字第099100816 號卷第15頁）。
４、SV-5378 號小貨車失竊現場圖（南縣佳警偵字第099100816
    號卷第17頁）。
５、SV-5378 號自小貨車現場照片6 張（南縣佳警偵字第099100
    816 號卷第22頁至第24頁）。
６、臺南縣警察局車輛協尋、尋獲電腦輸入單（南縣佳警偵字第
    099100816號卷第44頁至第45頁）。
７、扣案被告楊賜傳所有如附表五編號1 之T 字扳手1 支（99年
    度保字第1588號；偵字第6185號卷第19頁）。
(三)、附表二編號3.之部分：
１、被害人李火成於99年8 月14日之警詢筆錄（彰警分偵字第09
    90042406號卷第4 頁至背面）。
２、失車- 案件基本資料詳細畫面報表（彰警分偵字第09900424
    06號卷第5 頁）。
３、PU-2976 號自小貨車失竊現場圖（彰警分偵字第0990042406
    號卷第9 頁）。
４、99年8 月14日凌晨0 時55分許在彰化縣花壇鄉○○路56之6
    號附近監視錄影器翻拍照片18張（彰警分偵字第0990042406
    號卷第10頁至第18頁）。
(四)、附表二編號4.之部分：
１、被害人林清石於99年9 月9 日之警詢筆錄（芳警分偵字第09
    90022620號卷第6 頁）。
２、6455-UE 號自小貨車失竊現場圖（芳警分偵字第0990022620
    號卷第8 頁）。
３、99年9 月9 日凌晨2 時7 分許在彰化縣芳苑鄉新寶村台17線
    與中正路口監視錄影器翻拍照片4 張、99年9 月9 日凌晨2
    時9 分許在彰化縣芳苑鄉○○村○○路與中正路口監視錄影
    器翻拍照片2 張及99年11月9 日下午1 時許在彰化縣芳苑鄉
    ○○村○○路新寶段129 巷98之6 號之模擬行竊過程之現場
    翻拍照片8 張（芳警分偵字第0990022620號卷第9 頁至第18
    頁）。
４、彰化縣警察局車輛協尋電腦輸入單1 紙（芳警分偵字第0990
    022620號卷第26 頁）。
(五)、附表二編號5.之部分：
１、被害人陳定宏於99年9 月19日之警詢筆錄（彰警分偵字第09
    90042406號卷第6 頁至背面）。
２、彰化縣警察局車輛協尋電腦輸入單（彰警分偵字第09900424
    06號卷第7 頁）。
３、99年9 月19日凌晨2 時7 分許在彰化市○○路與自強南路口
    附近監視錄影器翻拍照片16張（彰警分偵字第0990042406號
    卷第20頁至第27頁）。
(六)、附表二編號6.之部分：
１、被害人黃其發於99年9 月25日之警詢筆錄（和警分偵字第09
    90019249號卷第25頁至第27頁）。
２、失車- 案件基本資料詳細畫面報表1 紙（偵字第4978號卷第
    123 頁）。
３、99年9 月25日凌晨1 時26分許在彰化縣和美鎮○○路與彰和
    路口監視錄影器翻拍照片3 張（偵字第4978號卷第132 頁至
    第133 頁）。
(七)、附表二編號7.之部分：
１、被害人蕭坤塗於99年9 月26日之警詢筆錄（和警分偵字第09
    90019249號卷第28頁至第29頁）。
２、失車- 案件基本資料詳細畫面報表1 紙（偵字第4978號卷第
    121 頁）。
３、99年9 月26日凌晨0 時34分許在彰化縣和美鎮○○路與彰和
    路口監視錄影器翻拍照片7 張（偵字第4978號卷第134 頁至
    第137 頁）。
(八)、附表二編號8.之部分：
１、被害人楊傳於99年9 月26日之警詢筆錄（溪警分偵字第0990
    019267號卷第4 頁至背面）。
２、99年9 月26日1 時59分在彰化縣溪湖鎮○○路○○路鹿島橋
    監視錄影器翻拍照片6 張及99年10月13日上午11時許在彰化
    縣溪湖鎮○○里○○路○ 段131 號現場查證照片1 張（溪警
    分偵字第0990019267號卷第5 頁至第7 頁）。
３、彰化縣警察局車輛協尋電腦輸入單1 紙（溪警分偵字第0990
    019267號卷第8 頁）。
(九)、附表二編號9.之部分：
１、被害人陳村成於99年10月2 日之警詢筆錄（和警分偵字第09
    90021905號卷第35頁至第36頁）。
２、失車- 案件基本資料詳細畫面報表1 紙（偵字第4978號卷第
    122 頁）。
(十)、附表二編號10.之部分：
１、被害人沈英豪於99年10月4 日之警詢筆錄（偵字第6037號卷
    第24頁至第25頁）。
２、失車- 案件基本資料詳細畫面報表（偵字第6037號卷第33頁
    ）。
３、被告楊賜傳帶領員警至現場之照片2 張（偵字第6037號卷第
    38頁）。
(十一)、附表二編號11.之部分：
１、被害人陳進和於99年10月4 日之警詢筆錄（偵字第6037號卷
    第21頁）。
２、失車- 案件基本資料詳細畫面報表（偵字第6037號卷第35頁
    ）。
３、被告楊賜傳帶領員警至現場之照片2 張（偵字第6037號卷第
    37頁）。
(十二)、附表二編號12.之部分：
１、被害人歐李玉純於99年10月4 日之警詢筆錄（和警分偵字第
    0990022877號卷第41頁至第42頁）。
２、失車- 案件基本資料詳細畫面報表（偵字第6037號卷第34頁
    ）。
３、被告楊賜傳帶領員警至現場之照片2 張（偵字第6037號卷第
    36頁）。
(十三)、附表二編號13.之部分：
１、被害人蔡政朋：
(1)、被害人蔡政朋於99年10月6 日之第1 次警詢筆錄（和警分偵
    字第0990019249號卷第62頁至第63頁）。
(2)、被害人蔡政朋於99年10月6 日之第2 次警詢筆錄（和警分偵
    字第0990019249號卷第20頁至第21頁）。
２、雲林縣警察局車輛協尋、尋獲電腦輸入單各1 紙（和警分偵
    字第0990019249號卷第65頁、第85頁）。
３、失車- 案件基本資料詳細畫面報表（和警分偵字第09900192
    49號卷第81頁）。
４、贓物認領保管單1 紙（和警分偵字第0990019249號卷第90頁
    ）。
(十四)、附表二編號14.之部分：
１、被害人丁宗華：
(1)、被害人丁宗華於99年10月6 日之第1 次警詢筆錄（和警分偵
    字第0990019249號卷第18頁至第19頁）。
(2)、被害人丁宗華於99年10月6 日之第2 次警詢筆錄（和警分偵
    字第0990019249號卷第70頁至第71頁）。
２、雲林縣警察局車輛協尋、尋獲電腦輸入單各1 紙（和警分偵
    字第0990019249號卷第69頁、第84頁）。
３、失車- 案件基本資料詳細畫面報表（和警分偵字第09900192
    49號卷第80頁）。
４、贓物認領保管單1 紙（和警分偵字第0990019249號卷第89頁
    ）。
(十五)、附表二編號15.之部分：
１、被害人謝啟聰：
(1)、被害人謝啟聰於99年10月6 日之第1 次警詢筆錄（和警分偵
    字第0990019249號卷第73頁至第74頁）。
(2)、被害人謝啟聰於99年10月6 日之第2 次警詢筆錄（和警分偵
    字第0990019249號卷第22頁）。
２、雲林縣警察局車輛協尋、尋獲電腦輸入單各1 紙（和警分偵
    字第0990019249號卷第76頁、第86頁）。
３、失車- 案件基本資料詳細畫面報表（和警分偵字第09900192
    49號卷第82頁）。
４、贓物認領保管單1 紙（和警分偵字第0990019249號卷第91頁
    ）。
(十六)、附表三之部分：
１、99年10月6 日線西分駐所員警職務報告（和警分偵字第0990
    019249號卷第31頁）。
２、99年10月6 日之道周醫療社團法人道周醫院診斷證明書（和
    警分偵字第0990019249號卷第32頁）。
３、員警受傷之照片1 張（和警分偵字第0990019249號卷第36頁
    ）。
(十七)、車號查詢汽車車籍1 紙〈車號：3661-WL 車主：楊賜傳〉（
    溪警分偵字第0990019267號卷第9 頁）
(十八)、99年10月6 日之和美分局員警職務報告（偵字第4978號卷第
    45頁）。
(十九)、現場照片23張（和警分偵字第0990019249號卷第33頁至第36
    頁）。
(二十)、被告王松南指認犯罪嫌疑人紀錄表1 紙（偵字第4978號卷第
    17頁）。
、扣案王松南所有之行動電話1 支、乙炔焊槍1 支（99年度保
    字第1265號；偵字第4978號卷第105 頁） 。
、扣案楊賜傳所有之行動電話2 支、深色手提包1 個、T 字扳
    手4 支、起子2 支、固定鉗1 支、尖嘴鉗1 支、手套2 雙、
    口罩3 個、紅包袋1 只（99年度保字第1265號；偵字第4978
    號卷第105 頁至第106 頁）。
、被告王松南：
１、被告王松南於99年10月6 日第1 次警詢筆錄（偵字第4978號
    卷第9頁至第17頁）。
２、被告王松南於99年10月6 日第2 次警詢筆錄（偵字第4978
    號卷第19頁至第21頁）。
３、被告王松南於99年10月6 日之偵訊筆錄（偵字第4978號卷第
    47頁至第49頁）。
４、被告王松南於99年10月7 日之本院羈押訊問筆錄（偵字第49
    78號卷第78頁至第80頁）。
５、被告王松南於99年10月15日之第1 次警詢筆錄（偵字第4978
    號卷第82頁至第83頁）。
６、被告王松南於99年10月15日之第2 次警詢筆錄（偵字第4978
    號卷第84頁至第85頁）。
７、被告王松南於99年10月15日之偵訊筆錄（偵字第4978號卷第
    93頁至第94頁）。
８、被告王松南於99年11月5 日之警詢筆錄（偵字第4978號卷第
    112 頁至第114 頁）。
９、被告王松南於99年11月5 日之偵訊筆錄（偵字第4978號卷第
    141 頁至第144 頁）。
１０、被告王松南於99年11月29日之本院羈押訊問筆錄（99年度偵
    聲字第135 號卷第25頁至第26頁）。
、被告王松南於99年12月3 日之偵訊筆錄（偵字第4978號卷第
    160 頁至第163 頁）。
、被告王松南於100 年1 月12日之偵訊筆錄（偵字第4978號卷
    第189 頁至第190 頁）。
、被告楊賜傳：
１、被告楊賜傳於99年10月6 日之警詢筆錄（和警分偵字第0990
    019249號卷第1 頁至第5 頁）。
２、被告楊賜傳於99年10月6 日之偵訊筆錄（偵字第4978號卷第
    51頁至第52頁）。
３、被告楊賜傳於99年10月7 日之本院羈押訊問筆錄（偵字第49
    78號卷第73頁至第77頁）。
４、被告楊賜傳於99年10月13日之第1 次警詢筆錄（溪警分偵字
    第0990019267號卷第1 頁至第3 頁）。
５、被告楊賜傳於99年10月13日之第2 次警詢筆錄（溪警分偵字
    第0990019056號卷第1 頁至第4 頁）。
６、被告楊賜傳於99年10月13日之偵訊筆錄（偵字第6238號卷第
    32頁至第33頁）。
７、被告楊賜傳於99年10月18日之警詢筆錄（彰警分偵字第0990
    042406號卷第1 頁至第3 頁）。
８、被告楊賜傳於99年10月19日之警詢筆錄（南縣佳警偵字第09
    91000816號卷第1 頁至第6 頁）。
９、被告楊賜傳於99年11月5 日之警詢筆錄（偵字第4978號卷第
    115 頁至第119 頁）。
１０、被告楊賜傳於99年11月5 日之第1 次偵訊筆錄（偵字第6037
    號卷第27頁至第28頁）。
、被告楊賜傳於99年11月5 日之第2 次偵訊筆錄（偵字第4978
    號卷第146 頁至第148 頁）。
、被告楊賜傳於99年11月8 日之警詢筆錄（芳警分偵字第0990
    022620號卷第1 頁至第5 頁）。
、被告楊賜傳於99年11月8 日之偵訊筆錄（偵字第6240號卷第
    63頁至第64頁）。
、被告楊賜傳於99年11月19日之警詢筆錄（和警分偵字第0990
    022877號卷第29頁至第32頁） 。
、被告楊賜傳於99年11月29日之本院羈押訊問筆錄（99年度偵
    聲字第135 號卷第21頁至第24頁）。
、被告楊賜傳於100 年1 月12日之偵訊筆錄（偵字第4978號卷
    第189 頁至第190 頁）。
、被告楊賜傳於100 年1 月27日之本院羈押訊問筆錄（本院審
    理卷第29頁至第32頁）。
、堪信被告楊賜傳、王松南之自白與事實相符，自應依法論科
    。
三、論罪科刑：
(一)、按被告行為後，刑法第321 條第1 項業於100 年1 月26日修
    正公布施行，修正前法定刑為：「處六月以上、五年以下有
    期徒刑」，修正後則增加「得併科新臺幣十萬元以下罰金」
    ，比較修正前後規定，以修正前規定有利於被告，依刑法第
    2 條第1 項前段規定，應適用修正前之規定。
(二)、按刑法第321 條第1 項第3 款之攜帶兇器竊盜罪，係以行為
    人攜帶兇器竊盜為其加重條件，此所謂兇器，其種類並無限
    制，凡客觀上足對人之生命、身體、安全構成威脅，具有危
    險性之兇器均屬之，且祇須行竊時攜帶此種具有危險性之兇
    器為已足，並不以攜帶之初有行兇之意圖為必要（最高法院
    92年臺上字第1332號判決要旨參照）。查扣案如附表五編號
    1 所示T 型扳手1 支，經本院勘驗結果：「塑膠把柄長約9.
    8 公分，鐵製部分長約20公分，頂端部分稍成橢圓形。」（
    見本院卷第113 頁、第122 頁）；如附表七編號1 所示T 型
    扳手4 支，經本院勘驗結果：「4 支Ｔ型扳手長短不一，編
    號1 、2 塑膠把柄長10公分，鐵製部分長約15公分，頂端部
    分稍成橢圓形；編號3 塑膠把柄長約12公分，鐵製部分長約
    17.3公分，頂端部分稍成橢圓形；編號4 部分，塑膠把柄長
    約10公分，鐵製部分長約12公分，頂端部分稍成橢圓形。」
    （見本院卷第64頁至背面、第71頁），是上開扣案物品客觀
    上均足以致他人生命、身體、安全發生危害而具有危險性，
    自均屬兇器無訛。
(三)、是核被告楊賜傳就附表二編號1 、3 、4 、5 、8 所示之犯
    行，均係犯刑法第320 條第1 項之普通竊盜罪；如附表二編
    號2 、6 、7 、9 至15所示之犯行，均係犯刑法第321 條第
    1 項第3 款之攜帶兇器加重竊盜罪；又如犯罪事欄三、所示
    之犯行，係犯刑法第135 條第1 項之妨害公務執行罪。核被
    告王松南如附表二編號6 、7 、9 至15號所為，均係犯刑法
    第349 第2 項之故買贓物罪。
(四)、被告楊賜傳與真實姓名年籍不詳之男子就如附表二編號1 至
    15所示之罪，有犯意聯絡及行為分擔，均應論以共同正犯。
(五)、又被告楊賜傳有如事實欄所載受有期徒刑執行完畢之事實，
    有臺灣高等法院被告前案紀錄表可參，其受徒刑之執行完畢
    ，5 年內故意再犯如附表二及三所示有期徒刑以上之罪，均
    為累犯，各依刑法第47條第1 項加重其刑。
(六)、被告楊賜傳所犯上開16罪，被告王松南所犯上開9 罪，犯意
    各別，行為互殊，應予分論併罰。
(七)、爰審酌被告楊賜傳有如附表一所示之多次犯罪紀錄，有臺灣
    高等法院被告前案紀錄表在卷足憑，素行不佳，不知以己力
    合法賺取財物，竟圖私慾而竊盜財物轉售牟利，造成各該遭
    竊之被害人財產損失，實屬不該，而又經警拘提時，施加強
    暴力妨害公務執行，影響公權力甚鉅；被告王松南明知被告
    楊賜傳所出售之車輛為來路不明之贓物，仍因貪圖便宜而故
    買他人遭竊之車輛，助長竊風，導致被害人追回失物之困難
    ，對社會危害非輕，助長竊賊氣焰，增加原所有人追回贓物
    之困難度，危害社會治安及他人財產法益非輕，造成社會大
    眾對己身人身、財物安全之惶惶恐懼，且被告2 人均未與被
    害人和解，亦未主動將贓物返還各該被害人，惟念及被告2
    人犯後坦認犯行，尚見悔意，兼衡其智識程度、犯罪動機、
    目的、手段、犯罪所造成之危害（所得財物）等一切情狀，
    並參酌公訴人求刑之意見，分別量處如附表二至四所示之刑
    ，就被告王松南部分，均併諭知易科罰金之折算標準。
(八)、按數罪定其應執行刑時，依刑法第51條第5 款規定，固採限
    制加重主義，而受不得逾法定30年最高限制之外部性界限。
    然上揭定其應執行刑，既屬刑法賦予法院自由裁量之事項，
    仍應受比例原則、公平正義原則之規範，謹守法律秩序之理
    念，體察法律之規範目的，使其結果實質正當，而合於裁量
    之內部性界限；是定其應執行刑期時，除應就各別刑罰規範
    之目的、輕重罪間體系之平衡、整體犯罪非難評價、各行為
    彼此間之偶發性、與被告前科之關聯性、各行為所侵害法益
    之專屬性或同一性、數罪對法益侵害之加重效應、罪數所反
    映之被告人格特性與犯罪傾向、社會對特定犯罪例如一再殺
    人或販毒行為處罰之期待等，為綜合判斷外，尤須參酌上開
    實現刑罰公平性，以杜絕僥倖、減少犯罪之立法意旨，為妥
    適之裁量（最高法院97年度台上字第2017號判決意旨參照）
    。本院審酌被告楊賜傳所犯如附表二所示之罪，犯罪時間自
    99年7 月29日起至99年10月6 日止，為期不過3 個月，犯罪
    地點集中在彰化縣、臺南縣、雲林縣，犯罪客體多為自小客
    車或自小貨車，各次造成損害價值非鉅；被告王松南如附表
    二編號6 、7 、9 至15收受贓物時間分別為99年9 月25日、
    9 月26日、10月2 日、10月4 日、10月6 日，時間相近，收
    受贓物種類、價格相同，足見被告2 人各次犯行模式雷同，
    對法益侵害之加重效應較低，本院爰就整體犯罪之非難評價
    、於犯罪分工上之支配手段、參與時間、程度、造成社會大
    眾對法信賴與和平印象之破壞，及考量被告2 人所獲利益等
    予以綜合判斷，在被告楊賜傳所受宣告最長期之有期徒刑8
    月以上，被告楊賜傳所受宣告刑總和有期徒刑114 月以下、
    及被告王松南所受宣告最長期之有期徒刑6 月以上、所受宣
    告刑總和有期徒刑54月以下，認各定其等應執行刑以如主文
    所示即被告楊賜傳、王松南分別為有期徒刑3 年10月、1 年
    8 月之刑為適當，就被告王松南部分，併諭知易科罰金之折
    算標準，以資懲儆。至於，公訴檢察官對被告楊賜傳求處應
    執行有期徒刑7 年，被告王松南求處應執行有期徒刑2 年6
    月，本院審酌上情認被告楊賜傳處以應執行有期徒刑3 年10
    月，被告王松南處以應執行有期徒刑1 年8 月，已足對被告
    2 人收懲處、矯正之效，公訴檢察官求刑尚嫌過重，附此敘
    明。
(九)、保安處分部分：
１、按「應執行之刑未達1 年以上者，不適用本條例。」「18歲
    以上之竊盜犯、贓物犯，有犯罪之習慣者者，得於刑之執行
    前，令入勞動場所強制工作。」竊盜犯贓物犯保安處分條例
    第2 條第4 項及同條例第3 條第1 項分別定有明文；又竊盜
    犯贓物犯保安處分條例係就竊盜犯、贓物犯宣告強制工作之
    特別規定，自應優先於刑法第90條有關強制工作規定之適用
    。而保安處分係對受處分人將來之危險性所為之處置，以達
    教化與治療之目的，為刑罰之補充制度。我國現行刑法採刑
    罰與保安處分之雙軌制，要在維持行為責任之刑罰原則下，
    為強化其協助行為人再社會化之功能，以及改善行為人潛在
    之危險性格，期能達成根治犯罪原因、預防犯罪之特別目的
    （司法院大法官釋字第471 號解釋理由書意旨參照）。次按
    保安處分中之強制工作，旨在對欠缺正確工作觀念或無正常
    工作因而習慣犯罪者，強制其從事勞動，學習一技之長及正
    確之謀生觀念，使其日後重返社會，能適應社會生活。所謂
    「有犯罪之習慣」則指對於犯罪以為日常之惰性行為，乃一
    種犯罪之習性，至所犯之罪名為何，是否同一，則非所問。
    而行為人是否構成累犯，尤非決定其是否有犯罪習慣之唯一
    標準。查認定竊盜犯有無犯罪習慣，固為事實審法院之職權
    ，但行為人之犯罪成為習慣，在客觀上有於較長之一段時間
    內反覆為多次犯罪行為之情狀，是以犯罪之次數多寡及犯罪
    時間之長短，應為認定有無犯罪習慣之重要因素。而被告有
    無犯罪之習慣，應以客觀事實作為認定其有無犯罪習性之準
    據，與被告等有無職業並無絕對關係（最高法院95年度臺上
    字第6446號、79年度臺上字第4255號、77年度臺上字第3725
    號判決意旨參照）。
２、被告楊賜傳前開犯行時已滿18歲，已見前述。被告楊賜傳雖
    自稱職業為汽車修配工作，見被告調查筆錄職業欄所載（見
    和警分偵字第090019249 號卷第1 頁），然本件被告楊賜傳
    有附表一所記載之竊盜、贓物或財產性犯罪紀錄，有臺灣高
    等法院被告前案紀錄表1 份附卷足參，甫於99年4 月26日縮
    短刑期假釋出監後，猶不知悔，即再犯如附表二所示各件，
    侵害他人之財產權，足見被告楊賜傳欠缺法治觀念，價值觀
    念偏差，對於刑罰反應性顯屬薄弱。再者，被告楊賜傳竊取
    車輛販售有利可圖，自99年7 月29日起至同年10月6 日，於
    短短3 月內多次竊盜，其竊盜犯行頻密，顯具有常習性，所
    為危害社會治安甚鉅，足徵其個人嚴重欠缺尊重他人財產權
    益及正確謀生等觀念，無法有效控制其本身行，而被告楊賜
    傳犯罪手法多循相同模式，竊取自用小客車或自小貨車，再
    予以變賣，縱認被告楊賜傳雖有正當工作，卻欠缺正確工作
    觀念，並未養成以己力正當賺取生活費用之生活態度，而以
    竊盜銷贓後賺取生活之資，被告楊賜傳之竊盜行為顯已成為
    生活上之慣行，已有實施竊盜犯罪之習慣，與被告楊賜傳有
    無正當職業無涉，衡以被告楊賜傳攜帶兇器竊取他人車輛之
    行為手段，對他人人身安全之危險性，影響他人生活安定之
    嚴重性，單純之刑罰制裁已難達成矯治之目的，對被告楊賜
    傳未來以從事正當工作而獲取生活之資，已無合理期待，為
    藉由保安處分之強制力，令其參與勞動，訓練其職業技能並
    養成勞動習慣，改正不良習性，使之將來能適應社會生活，
    而達教化、治療之目的，爰依竊盜犯贓物犯保安處分條例第
    3 條第1 項、第4 條及第5 條第1 項前段之規定，就被告楊
    賜傳所犯定應執行刑後，諭知於刑之執行前，令入勞動場所
    強制工作3 年，以資矯正。
(十)、沒收部分：
１、扣案之如附表五編號1 所示之T 型扳手1 支被告楊賜傳為上
    開如附表二編號2 所示攜帶兇器竊盜犯行所用之工具，及如
    附表七編號1 所示之T 型扳手4 支，均係被告楊賜傳為上開
    如附表二編號6 、7 、9 至15所示攜帶兇器竊盜犯行所用之
    工具，且為被告楊賜傳自承均係其所有（見本院卷64頁），
    自均應依刑法第38條第1 項第2 款之規定，分別於如主文所
    示之犯罪項下宣告沒收。
２、至於扣案如附表六編號1 至2 所示之行動電話1 支、乙炔焊
    槍1 支，係被告王松南所有；如附表七編號2 至9 所示之起
    子2 支、固定鉗1 支、尖嘴鉗1 支、手套2 雙、口罩3 個、
    行動電話2 支、黑色手提包1 只、紅包袋1 只，係被告楊賜
    傳所有，均非供本件犯罪所用之物，已據被告2 人於本院審
    理時供述在卷（見本院卷第64頁；第69頁背面頁），是既無
    證據證明係被告2 人供本件犯罪所用之物，爰不併予諭知沒
    收。
據上論斷，應依刑事訴訟法第273 條之1 第1 項、第299 條第1
項前段，刑法第2 條第1 項前段、第28條、第320 條第1 項、10
0 年1 月26日修正前第321 條第1 項第3 款、第349 條第2 項、
第47條第1 項、第41條第1 項前段、第8 項，第51條第5 款、第
38條第1 項第2 款，竊盜犯贓物犯保安處分條例第3 條第1 項、
第4 條、第5 條第1 項前段，刑法施行法第1 條之1 第1 項、第
2 項，判決如主文。
本案經檢察官陳宜君到庭執行職務。
中    華    民    國   100    年    4     月    12    日
                  刑事第二庭  法  官  文昌
以上正本證明與原本無異。
如不服本判決應於收受判決後10日內向本院提出上訴書狀，並應
敘述具體理由；其未敘述上訴理由者，應於上訴期間屆滿後20日
內向本院補提理由書（均須按他造當事人之人數附繕本）。「切
勿逕送上級法院」。
                              書記官  張簡純靜
中    華    民    國   100    年    4     月    12    日
附錄本件論罪科刑法條全文：
中華民國刑法第135 條第1 項：
對於公務員依法執行職務時，施強暴脅迫者，處3 年以下有期徒
刑、拘役或3 百元以下罰金。
中華民國刑法第320 條：
意圖為自己或第三人不法之所有，而竊取他人之動產者，為竊盜
罪，處5 年以下有期徒刑、拘役或5 百元以下罰金。
意圖為自己或第三人不法之利益，而竊佔他人之不動產者，依前
項之規定處斷。
前二項之未遂犯罰之。
中華民國刑法第321 條：
犯竊盜罪而有左列情形之一者，處6 月以上、5 年以下有期徒刑
：
一  於夜間侵入住宅或有人居住之建築物、船艦或隱匿其內而犯
    之者。
二  毀越門扇、牆垣或其他安全設備而犯之者。
三  攜帶兇器而犯之者。
四  結夥三人以上而犯之者。
五  乘火災、水災或其他災害之際而犯之者。
六  在車站或埠頭而犯之者。
前項之未遂犯罰之。
中華民國刑法第349 條：
收受贓物者，處3 年以下有期徒刑、拘役或5 百元以下罰金。
搬運、寄藏、故買贓物或為牙保者，處5 年以下有期徒刑、拘役
或科或併科1 千元以下罰金。
因贓物變得之財物，以贓物論。
附表一：
┌─────┬────┬───────┬────────────────┐
│  時  間  │  罪名  │ 宣   告   刑 │    裁判法院及字號              │
├─────┼────┼───────┼────────────────┤
│78年間    │竊盜、偽│有期徒刑1 年  │臺灣高等法院78年度上訴字第1899號│
│          │造文書  │              │                                │
├─────┼────┼───────┼────────────────┤
│78年間    │竊盜    │有期徒刑1 年2 │臺灣高等法院臺中分院79年上易字第│
│          │        │月            │232 號                          │
├─────┼────┼───────┼────────────────┤
│79年間    │贓物    │有期徒刑8 月  │本院79年度易字第251 號          │
├─────┼────┼───────┼────────────────┤
│81年間    │侵占    │有期徒刑1 年  │本院82年度訴緝字第4 號          │
├─────┼────┼───────┼────────────────┤
│86年間    │動產擔保│拘役20日      │臺灣高雄地方法院86年度易字第8388│
│          │交易    │              │號                              │
├─────┼────┼───────┼────────────────┤
│91年間    │竊盜    │有期徒刑4 月  │臺灣臺中地方法院91年度易字第1442│
│          │        │              │號                              │
├─────┼────┼───────┼────────────────┤
│92年間    │竊盜    │有期徒刑1 年6 │臺灣高等法院臺中分院93年度上易字│
│          │        │月            │第600 號                         │
├─────┼────┼───────┼────────────────┤
│93年間    │竊盜    │有期徒刑1 年8 │臺灣高等法院臺中分院96年度上更一│
│          │        │月            │字第287 號                      │
├─────┼────┼───────┼────────────────┤
│94年間    │竊盜    │有期徒刑6 月  │本院94年度簡字第140 號          │
├─────┼────┼───────┼────────────────┤
│94年間    │毒品危害│觀察勒戒      │本院94年度毒聲字第275 號        │
│          │防制條例│              │                                │
├─────┼────┼───────┼────────────────┤
│97年間    │竊盜    │有期徒刑6 月  │臺灣彰化地方法院97年度易字第1978│
│          │        │              │號                              │
└─────┴────┴───────┴────────────────┘
附表二：
┌─┬───┬───┬───┬───┬──────┬──────────┐
│編│ 時間 │地點  │竊取財│被害人│行竊方式    │主文                │
│號│      │      │物（車│      │            │                    │
│  │      │      │牌號碼│      │            │                    │
│  │      │      │）    │      │            │                    │
├─┼───┼───┼───┼───┼──────┼──────────┤
│1.│99年7 │彰化縣│OZ-994│邱美惠│由被告楊賜傳│楊賜傳共同犯竊盜罪，│
│  │月29日│埔心鄉│2 號小│      │駕駛其所有車│累犯，處有期徒刑陸月│
│  │凌晨2 │東門村│客車  │      │牌號碼3661-W│。                  │
│  │時30分│新興路│      │      │L 號自小客車│                    │
│  │許    │174 號│      │      │，搭載該姓名│                    │
│  │      │旁    │      │      │年籍不詳之男│                    │
│  │      │      │      │      │子共同前往行│                    │
│  │      │      │      │      │竊地點，由該│                    │
│  │      │      │      │      │名男子下車以│                    │
│  │      │      │      │      │不詳方式竊取│                    │
│  │      │      │      │      │車輛，俟得逞│                    │
│  │      │      │      │      │後，2 人乃分│                    │
│  │      │      │      │      │別駕駛3661-W│                    │
│  │      │      │      │      │L 號自小客車│                    │
│  │      │      │      │      │及竊得車輛離│                    │
│  │      │      │      │      │開現場。    │                    │
├─┼───┼───┼───┼───┼──────┼──────────┤
│2.│99年8 │臺南縣│SV-537│林逢春│由被告楊賜傳│楊賜傳共同犯攜帶兇器│
│  │月2日 │佳里鎮│8 號自│      │駕駛其所有車│竊盜罪，累犯，處有期│
│  │凌晨3 │建南里│小貨車│      │牌號碼3661-W│徒刑捌月。扣案如附表│
│  │時15分│四維二│      │      │L 號自小客車│五編號1 所示之物，沒│
│  │許    │街136 │      │      │，搭載該姓名│收。                │
│  │      │號    │      │      │年籍不詳之男│                    │
│  │      │      │      │      │子共同前往行│                    │
│  │      │      │      │      │竊地點，由被│                    │
│  │      │      │      │      │告楊賜傳以客│                    │
│  │      │      │      │      │觀上可作為兇│                    │
│  │      │      │      │      │器使用之如附│                    │
│  │      │      │      │      │表五編號1 所│                    │
│  │      │      │      │      │示T 型扳手1 │                    │
│  │      │      │      │      │支，撬開駕駛│                    │
│  │      │      │      │      │座車門，並進│                    │
│  │      │      │      │      │入車內啟動電│                    │
│  │      │      │      │      │門竊取得逞，│                    │
│  │      │      │      │      │楊賜傳即駕駛│                    │
│  │      │      │      │      │竊得車輛，該│                    │
│  │      │      │      │      │名男子則駕駛│                    │
│  │      │      │      │      │3661-WL 號自│                    │
│  │      │      │      │      │小客車至臺南│                    │
│  │      │      │      │      │縣佳里鎮民安│                    │
│  │      │      │      │      │里72之8 號前│                    │
│  │      │      │      │      │停放時，因遭│                    │
│  │      │      │      │      │被害人林逢春│                    │
│  │      │      │      │      │之子林俊男發│                    │
│  │      │      │      │      │現，被告楊賜│                    │
│  │      │      │      │      │傳及該名男子│                    │
│  │      │      │      │      │乃駕駛3661-W│                    │
│  │      │      │      │      │L 號自小客車│                    │
│  │      │      │      │      │逃離現場。  │                    │
├─┼───┼───┼───┼───┼──────┼──────────┤
│3.│99年8 │彰化縣│PU-297│李火成│由被告楊賜傳│楊賜傳共同犯竊盜罪，│
│  │月14日│花壇鄉│6 號自│      │駕駛其所有車│累犯，處有期徒刑陸月│
│  │凌晨0 │中正路│小客車│      │牌號碼3661-W│。                  │
│  │時51分│56之6 │      │      │L 號自小客車│                    │
│  │許    │號前  │      │      │，搭載姓名年│                    │
│  │      │      │      │      │籍不詳之男子│                    │
│  │      │      │      │      │共同前往行竊│                    │
│  │      │      │      │      │地點，由該名│                    │
│  │      │      │      │      │男子下車以不│                    │
│  │      │      │      │      │詳方式竊取車│                    │
│  │      │      │      │      │輛，楊賜傳則│                    │
│  │      │      │      │      │駕駛3661-WL │                    │
│  │      │      │      │      │號自小客車在│                    │
│  │      │      │      │      │旁等待、把風│                    │
│  │      │      │      │      │，俟得逞後，│                    │
│  │      │      │      │      │2 人乃分別駕│                    │
│  │      │      │      │      │駛3661-WL 號│                    │
│  │      │      │      │      │自小客車及竊│                    │
│  │      │      │      │      │得車輛離開現│                    │
│  │      │      │      │      │場。        │                    │
├─┼───┼───┼───┼───┼──────┼──────────┤
│4.│99年9 │彰化縣│6455-U│林清石│由被告楊賜傳│楊賜傳共同犯竊盜罪，│
│  │月9日 │芳苑鄉│E 號自│      │駕駛其所有車│累犯，處有期徒刑陸月│
│  │凌晨2 │新寶村│小貨車│      │牌號碼3661-W│。                  │
│  │時許  │芳漢路│      │      │L 號自小客車│                    │
│  │      │新寶段│      │      │，搭載該姓名│                    │
│  │      │129 巷│      │      │年籍不詳之男│                    │
│  │      │98之6 │      │      │子共同前往行│                    │
│  │      │號前  │      │      │竊地點，由該│                    │
│  │      │      │      │      │名男子下車以│                    │
│  │      │      │      │      │不詳方式竊得│                    │
│  │      │      │      │      │車輛，被告楊│                    │
│  │      │      │      │      │賜傳則駕駛36│                    │
│  │      │      │      │      │61-WL 號自小│                    │
│  │      │      │      │      │客車在旁等待│                    │
│  │      │      │      │      │把風，俟得逞│                    │
│  │      │      │      │      │後，2 人乃分│                    │
│  │      │      │      │      │別駕駛3661-W│                    │
│  │      │      │      │      │L 號自小客車│                    │
│  │      │      │      │      │及竊得車輛離│                    │
│  │      │      │      │      │開現場。    │                    │
├─┼───┼───┼───┼───┼──────┼──────────┤
│5.│99年9 │彰化縣│OF-458│陳定宏│由被告楊賜傳│楊賜傳共同犯竊盜罪，│
│  │月19日│彰化市│7 號自│      │駕駛其所有車│累犯，處有期徒刑陸月│
│  │凌晨2 │西興里│小貨車│      │牌號碼3661-W│。                  │
│  │時7 分│西勢街│      │      │L 號自小客車│                    │
│  │許    │2 號前│      │      │，搭載該姓名│                    │
│  │      │      │      │      │年籍不詳之男│                    │
│  │      │      │      │      │子共同前往行│                    │
│  │      │      │      │      │竊地點，由該│                    │
│  │      │      │      │      │名男子下車以│                    │
│  │      │      │      │      │不詳方式竊得│                    │
│  │      │      │      │      │車輛，楊賜傳│                    │
│  │      │      │      │      │則駕駛3661-W│                    │
│  │      │      │      │      │L 號自小客車│                    │
│  │      │      │      │      │在旁等待把風│                    │
│  │      │      │      │      │，俟得逞後，│                    │
│  │      │      │      │      │2 人乃分別駕│                    │
│  │      │      │      │      │駛3661-WL 號│                    │
│  │      │      │      │      │自小客車及竊│                    │
│  │      │      │      │      │得車輛離開現│                    │
│  │      │      │      │      │場。        │                    │
├─┼───┼───┼───┼───┼──────┼──────────┤
│6.│99年9 │彰化縣│FN-756│黃其發│由被告楊賜傳│楊賜傳共同犯攜帶兇器│
│  │月25日│和美鎮│0 號自│      │駕駛其所有車│竊盜罪，累犯，處有期│
│  │凌晨1 │彰和路│小客車│      │牌號碼3661-W│徒刑捌月。扣案如附表│
│  │時26分│2 段44│      │      │L 號自小客車│七編號1 所示之物，均│
│  │許    │1 號前│      │      │，搭載該姓名│沒收。              │
│  │      │      │      │      │年籍不詳之男│                    │
│  │      │      │      │      │子共同前往行│                    │
│  │      │      │      │      │竊地點，由楊│                    │
│  │      │      │      │      │賜傳以其所有│                    │
│  │      │      │      │      │客觀上對人之│                    │
│  │      │      │      │      │生命、身體有│                    │
│  │      │      │      │      │危害而足以供│                    │
│  │      │      │      │      │兇器使用之如│                    │
│  │      │      │      │      │附表七編號1 │                    │
│  │      │      │      │      │所示之T 型扳│                    │
│  │      │      │      │      │手4 支，撬開│                    │
│  │      │      │      │      │駕駛座車門，│                    │
│  │      │      │      │      │並進入車內啟│                    │
│  │      │      │      │      │動電門竊取得│                    │
│  │      │      │      │      │逞，被告楊賜│                    │
│  │      │      │      │      │傳即駕駛竊得│                    │
│  │      │      │      │      │車輛，該名男│                    │
│  │      │      │      │      │子則駕駛3661│                    │
│  │      │      │      │      │-WL 號自小客│                    │
│  │      │      │      │      │車至「松楠綜│                    │
│  │      │      │      │      │合汽車修護廠│                    │
│  │      │      │      │      │」。        │                    │
├─┼───┼───┼───┼───┼──────┼──────────┤
│7.│99年9 │彰化縣│QD-585│蕭坤塗│由被告楊賜傳│楊賜傳共同犯攜帶兇器│
│  │月26日│和美鎮│0 號自│      │駕駛其所有車│竊盜罪，累犯，處有期│
│  │凌晨0 │彰美路│小客車│      │牌號碼3661-W│徒刑捌月。扣案如附表│
│  │時30分│3 段與│      │      │L 號自小客車│七編號1 所示之物，均│
│  │許    │東街口│      │      │，搭載該姓名│沒收。              │
│  │      │      │      │      │年籍不詳之男│                    │
│  │      │      │      │      │子共同前往行│                    │
│  │      │      │      │      │竊地點，由楊│                    │
│  │      │      │      │      │賜傳以其所有│                    │
│  │      │      │      │      │客觀上對人之│                    │
│  │      │      │      │      │生命、身體有│                    │
│  │      │      │      │      │危害而足以供│                    │
│  │      │      │      │      │兇器使用之如│                    │
│  │      │      │      │      │附表七編號1 │                    │
│  │      │      │      │      │所示之T 型扳│                    │
│  │      │      │      │      │手4 支，撬開│                    │
│  │      │      │      │      │駕駛座車門，│                    │
│  │      │      │      │      │並進入車內啟│                    │
│  │      │      │      │      │動電門竊取得│                    │
│  │      │      │      │      │逞，被告楊賜│                    │
│  │      │      │      │      │傳即駕駛竊得│                    │
│  │      │      │      │      │車輛，該名男│                    │
│  │      │      │      │      │子則駕駛3661│                    │
│  │      │      │      │      │-WL 號自小客│                    │
│  │      │      │      │      │車至「松楠綜│                    │
│  │      │      │      │      │合汽車修護廠│                    │
│  │      │      │      │      │」。        │                    │
├─┼───┼───┼───┼───┼──────┼──────────┤
│8.│99年9 │彰化縣│BL-735│楊傳  │由被告楊賜傳│楊賜傳共同犯竊盜罪，│
│  │月26日│溪湖鎮│5 號（│      │駕駛其所有車│累犯，處有期徒刑陸月│
│  │凌晨1 │西勢里│起訴書│      │牌號碼3661-W│。                  │
│  │時許  │彰水路│誤載BL│      │L號自小客車 │                    │
│  │      │1 段  │-7335 │      │，搭載該姓名│                    │
│  │      │131 號│號）自│      │年籍不詳之男│                    │
│  │      │前    │小客車│      │子共同前往行│                    │
│  │      │      │      │      │竊地點，由該│                    │
│  │      │      │      │      │名男子下車以│                    │
│  │      │      │      │      │不詳方式竊得│                    │
│  │      │      │      │      │車輛，被告楊│                    │
│  │      │      │      │      │賜傳則駕駛36│                    │
│  │      │      │      │      │61-WL 號自小│                    │
│  │      │      │      │      │客車在旁等待│                    │
│  │      │      │      │      │把風，俟得逞│                    │
│  │      │      │      │      │後，2 人乃分│                    │
│  │      │      │      │      │別駕駛3661-W│                    │
│  │      │      │      │      │L 號自小客車│                    │
│  │      │      │      │      │及竊得車輛離│                    │
│  │      │      │      │      │開現場。    │                    │
├─┼───┼───┼───┼───┼──────┼──────────┤
│9.│99年10│彰化縣│PM-921│陳村成│由被告楊賜傳│楊賜傳共同犯攜帶兇器│
│  │月2日 │和美鎮│0 號自│      │駕駛其所有車│竊盜罪，累犯，處有期│
│  │凌晨0 │美寮路│小客車│      │牌號碼3661- │徒刑捌月。扣案如附表│
│  │時52分│2 段47│      │      │WL號自小客車│七編號1 所示之物，均│
│  │許    │6 號前│      │      │，搭載該姓名│沒收。              │
│  │      │      │      │      │年籍不詳之男│                    │
│  │      │      │      │      │子共同前往行│                    │
│  │      │      │      │      │竊地點，由被│                    │
│  │      │      │      │      │告楊賜傳以其│                    │
│  │      │      │      │      │所有客觀上對│                    │
│  │      │      │      │      │人之生命、身│                    │
│  │      │      │      │      │體有危害而足│                    │
│  │      │      │      │      │以供兇器使用│                    │
│  │      │      │      │      │之如附表七編│                    │
│  │      │      │      │      │號1 所示T 型│                    │
│  │      │      │      │      │扳手4 支，撬│                    │
│  │      │      │      │      │開駕駛座車門│                    │
│  │      │      │      │      │，並進入車內│                    │
│  │      │      │      │      │啟動電門竊取│                    │
│  │      │      │      │      │得逞，被告楊│                    │
│  │      │      │      │      │賜傳即駕駛竊│                    │
│  │      │      │      │      │得車輛，該名│                    │
│  │      │      │      │      │男子則駕駛36│                    │
│  │      │      │      │      │61-WL 號自小│                    │
│  │      │      │      │      │客車至「松楠│                    │
│  │      │      │      │      │綜合汽車修護│                    │
│  │      │      │      │      │廠」。      │                    │
├─┼───┼───┼───┼───┼──────┼──────────┤
│10.│99年10│雲林縣│QF-286│沈英豪│由被告楊賜傳│楊賜傳共同犯攜帶兇器│
│  │月4 日│崙背鄉│0 號自│      │駕駛其所有車│竊盜罪，累犯，處有期│
│  │上午 8│西榮村│小客車│      │牌號碼3661-W│徒刑捌月。扣案如附表│
│  │時37分│中山路│      │      │L號自小客車 │七編號1 所示之物，均│
│  │許    │526 號│      │      │，搭載該姓名│沒收。              │
│  │      │      │      │      │年籍不詳之男│                    │
│  │      │      │      │      │子共同前往行│                    │
│  │      │      │      │      │竊地點，由被│                    │
│  │      │      │      │      │告楊賜傳以其│                    │
│  │      │      │      │      │所有客觀上對│                    │
│  │      │      │      │      │人之生命、身│                    │
│  │      │      │      │      │體有危害而足│                    │
│  │      │      │      │      │以供兇器使用│                    │
│  │      │      │      │      │之如附表七編│                    │
│  │      │      │      │      │號1 所示之T │                    │
│  │      │      │      │      │型扳手4 支，│                    │
│  │      │      │      │      │撬開駕駛座車│                    │
│  │      │      │      │      │門，並進入車│                    │
│  │      │      │      │      │內啟動電門竊│                    │
│  │      │      │      │      │取得逞，被告│                    │
│  │      │      │      │      │楊賜傳即駕駛│                    │
│  │      │      │      │      │竊得車輛，該│                    │
│  │      │      │      │      │名男子則駕駛│                    │
│  │      │      │      │      │3661 -WL號自│                    │
│  │      │      │      │      │小客車至「松│                    │
│  │      │      │      │      │楠綜合汽車修│                    │
│  │      │      │      │      │護廠」。    │                    │
├─┼───┼───┼───┼───┼──────┼──────────┤
│11.│99年10│雲林縣│SO-335│陳進和│由被告楊賜傳│楊賜傳共同犯攜帶兇器│
│  │月4日 │土庫鎮│2 號自│      │駕駛其所有車│竊盜罪，累犯，處有期│
│  │凌晨1 │宮北里│小客車│      │牌號碼3661- │徒刑捌月。扣案如附表│
│  │時40分│新建路│      │      │WL號自小客車│七編號1 所示之物，均│
│  │許    │21-6號│      │      │，搭載該姓名│沒收。              │
│  │      │      │      │      │年籍不詳之男│                    │
│  │      │      │      │      │子共同前往行│                    │
│  │      │      │      │      │竊地點，由楊│                    │
│  │      │      │      │      │賜傳以其所有│                    │
│  │      │      │      │      │客觀上對人之│                    │
│  │      │      │      │      │生命、身體有│                    │
│  │      │      │      │      │危害而足以供│                    │
│  │      │      │      │      │兇器使用之如│                    │
│  │      │      │      │      │附表七編號1 │                    │
│  │      │      │      │      │所示之所示T │                    │
│  │      │      │      │      │型扳手4 支，│                    │
│  │      │      │      │      │撬開駕駛座車│                    │
│  │      │      │      │      │門，並進入車│                    │
│  │      │      │      │      │內啟動電門竊│                    │
│  │      │      │      │      │取得逞，楊賜│                    │
│  │      │      │      │      │傳即駕駛竊得│                    │
│  │      │      │      │      │車輛，該名男│                    │
│  │      │      │      │      │子則駕駛3661│                    │
│  │      │      │      │      │-WL 號自小客│                    │
│  │      │      │      │      │車至「松楠綜│                    │
│  │      │      │      │      │合汽車修護廠│                    │
│  │      │      │      │      │」。        │                    │
├─┼───┼───┼───┼───┼──────┼──────────┤
│12.│99年10│雲林縣│SQ-018│歐李玉│由被告楊賜傳│楊賜傳共同犯攜帶兇器│
│  │月4日 │斗南鎮│1 號自│純    │駕駛其所有車│竊盜罪，累犯，處有期│
│  │上午6 │明昌里│小客車│      │牌號碼3661-W│徒刑捌月。扣案如附表│
│  │時45分│新興街│      │      │L 號自小客車│七編號1 所示之物，均│
│  │許    │353 號│      │      │，搭載該姓名│沒收。              │
│  │      │      │      │      │年籍不詳之男│                    │
│  │      │      │      │      │子共同前往行│                    │
│  │      │      │      │      │竊地點，由被│                    │
│  │      │      │      │      │告楊賜傳以其│                    │
│  │      │      │      │      │所有客觀上對│                    │
│  │      │      │      │      │人之生命、身│                    │
│  │      │      │      │      │體有危害而足│                    │
│  │      │      │      │      │以供兇器使用│                    │
│  │      │      │      │      │之如附表七編│                    │
│  │      │      │      │      │號1 所示之T │                    │
│  │      │      │      │      │型扳手4 支，│                    │
│  │      │      │      │      │撬開駕駛座車│                    │
│  │      │      │      │      │門，並進入車│                    │
│  │      │      │      │      │內啟動電門竊│                    │
│  │      │      │      │      │取得逞，被告│                    │
│  │      │      │      │      │楊賜傳即駕駛│                    │
│  │      │      │      │      │竊得車輛，該│                    │
│  │      │      │      │      │名男子則駕駛│                    │
│  │      │      │      │      │3661 -WL號自│                    │
│  │      │      │      │      │小客車至「松│                    │
│  │      │      │      │      │楠綜合汽車修│                    │
│  │      │      │      │      │護廠」。    │                    │
├─┼───┼───┼───┼───┼──────┼──────────┤
│13.│99年10│雲林縣│SH-871│蔡政朋│由被告楊賜傳│楊賜傳共同犯攜帶兇器│
│  │月6日 │斗六市│8 號自│      │駕駛其所有車│竊盜罪，累犯，處有期│
│  │凌晨0 │八德里│小客車│      │牌號碼3661- │徒刑捌月。扣案如附表│
│  │時40分│豐興路│      │      │WL號自小客車│七編號1 所示之物，均│
│  │許    │166 號│      │      │，搭載該姓名│沒收。              │
│  │      │      │      │      │年籍不詳之男│                    │
│  │      │      │      │      │子共同前往行│                    │
│  │      │      │      │      │竊地點，由被│                    │
│  │      │      │      │      │告楊賜傳以其│                    │
│  │      │      │      │      │所有客觀上對│                    │
│  │      │      │      │      │人之生命、身│                    │
│  │      │      │      │      │體有危害而足│                    │
│  │      │      │      │      │以供兇器使用│                    │
│  │      │      │      │      │之如附表七編│                    │
│  │      │      │      │      │號1 所示之所│                    │
│  │      │      │      │      │示T 型扳手4 │                    │
│  │      │      │      │      │支，撬開駕駛│                    │
│  │      │      │      │      │座車門，並進│                    │
│  │      │      │      │      │入車內啟動電│                    │
│  │      │      │      │      │門竊取得逞，│                    │
│  │      │      │      │      │被告楊賜傳即│                    │
│  │      │      │      │      │駕駛竊得車輛│                    │
│  │      │      │      │      │，該名男子則│                    │
│  │      │      │      │      │駕駛3661-WL │                    │
│  │      │      │      │      │號自小客車至│                    │
│  │      │      │      │      │「松楠綜合汽│                    │
│  │      │      │      │      │車修護廠」。│                    │
├─┼───┼───┼───┼───┼──────┼──────────┤
│14.│99年10│雲林縣│FE-011│丁宗華│由被告楊賜傳│楊賜傳共同犯攜帶兇器│
│  │月6日 │四湖鄉│6 號自│      │駕駛其所有車│竊盜罪，累犯，處有期│
│  │凌晨3 │四湖村│小客車│      │牌號碼3661-W│徒刑捌月。扣案如附表│
│  │時45分│環湖東│      │      │L 號自小客車│七編號1 所示之物，均│
│  │許    │路263 │      │      │，搭載該姓名│沒收。              │
│  │      │號    │      │      │年籍不詳之男│                    │
│  │      │      │      │      │子共同前往行│                    │
│  │      │      │      │      │竊地點，由被│                    │
│  │      │      │      │      │告楊賜傳以其│                    │
│  │      │      │      │      │所有客觀上對│                    │
│  │      │      │      │      │人之生命、身│                    │
│  │      │      │      │      │體有危害而足│                    │
│  │      │      │      │      │以供兇器使用│                    │
│  │      │      │      │      │之如附表七編│                    │
│  │      │      │      │      │號1 所示之T │                    │
│  │      │      │      │      │型扳手4 支，│                    │
│  │      │      │      │      │撬開駕駛座車│                    │
│  │      │      │      │      │門，並進入車│                    │
│  │      │      │      │      │內啟動電門竊│                    │
│  │      │      │      │      │取得逞，被告│                    │
│  │      │      │      │      │楊賜傳即駕駛│                    │
│  │      │      │      │      │竊得車輛，該│                    │
│  │      │      │      │      │名男子則駕駛│                    │
│  │      │      │      │      │3661-WL 號自│                    │
│  │      │      │      │      │小客車至「松│                    │
│  │      │      │      │      │楠綜合汽車修│                    │
│  │      │      │      │      │護廠」。    │                    │
├─┼───┼───┼───┼───┼──────┼──────────┤
│15.│99年10│雲林縣│8517-T│謝啟聰│由被告楊賜傳│楊賜傳共同犯攜帶兇器│
│  │月6日 │東勢鄉│J 號自│      │駕駛其所有車│竊盜罪，累犯，處有期│
│  │上午5 │嘉隆村│小客車│      │牌號碼3661-W│徒刑捌月。扣案如附表│
│  │時30分│東榮路│      │      │L 號自小客車│七編號1 所示之物，均│
│  │許    │63號  │      │      │，搭載該姓名│沒收。              │
│  │      │      │      │      │年籍不詳之男│                    │
│  │      │      │      │      │子共同前往行│                    │
│  │      │      │      │      │竊地點，由被│                    │
│  │      │      │      │      │告楊賜傳以其│                    │
│  │      │      │      │      │所有客觀上對│                    │
│  │      │      │      │      │人之生命、身│                    │
│  │      │      │      │      │體有危害而足│                    │
│  │      │      │      │      │以供兇器使用│                    │
│  │      │      │      │      │之如附表七編│                    │
│  │      │      │      │      │號1 所示之所│                    │
│  │      │      │      │      │示T 型扳手4 │                    │
│  │      │      │      │      │支，撬開駕駛│                    │
│  │      │      │      │      │座車門，並進│                    │
│  │      │      │      │      │入車內啟動電│                    │
│  │      │      │      │      │門竊取得逞，│                    │
│  │      │      │      │      │被告楊賜傳即│                    │
│  │      │      │      │      │駕駛竊得車輛│                    │
│  │      │      │      │      │，該名男子則│                    │
│  │      │      │      │      │駕駛3661-WL │                    │
│  │      │      │      │      │號自小客車至│                    │
│  │      │      │      │      │「松楠綜合汽│                    │
│  │      │      │      │      │車修護廠」。│                    │
└─┴───┴───┴───┴───┴──────┴──────────┘
附表三：
┌──┬──────────────────────┬─────────┐
│編號│犯罪事實                                    │主   文           │
├──┼──────────────────────┼─────────┤
│1   │警方99年10月6 日中午12時30分許，在雲林縣虎尾│楊賜傳犯妨害公務執│
│    │鎮○○○ ○道往西20.8公里處，持拘票拘提楊賜傳時│行罪，累犯，處有期│
│    │，因彰化縣警察局和美分局線西分駐所警務員兼所│徒刑肆月。        │
│    │長陳嘉元欲質問楊賜傳手持之物，楊賜傳竟基於對│                  │
│    │依法執行職務之公務員施以強暴之犯意，與陳嘉元│                  │
│    │發生拉扯，致使陳嘉元受有左側肘裂傷、左側腕裂│                  │
│    │傷等傷害（傷害部分未據告訴）。              │                  │
└──┴──────────────────────┴─────────┘
附表四：
┌──┬──────────────────────┬─────────┐
│編號│主文                                        │備  註            │
├──┼──────────────────────┼─────────┤
│1   │王松南犯故買贓物罪，處有期徒刑陸月，如易科罰│附表二編號6 部分  │
│    │金，以新臺幣壹仟元折算壹日。                │                  │
├──┼──────────────────────┼─────────┤
│2   │王松南犯故買贓物罪，處有期徒刑陸月，如易科罰│附表二編號7 部分  │
│    │金，以新臺幣壹仟元折算壹日。                │                  │
├──┼──────────────────────┼─────────┤
│3   │王松南犯故買贓物罪，處有期徒刑陸月，如易科罰│附表二編號9 部分  │
│    │金，以新臺幣壹仟元折算壹日。                │                  │
├──┼──────────────────────┼─────────┤
│4   │王松南犯故買贓物罪，處有期徒刑陸月，如易科罰│附表二編號10部分  │
│    │金，以新臺幣壹仟元折算壹日。                │                  │
├──┼──────────────────────┼─────────┤
│5   │王松南犯故買贓物罪，處有期徒刑陸月，如易科罰│附表二編號11部分  │
│    │金，以新臺幣壹仟元折算壹日。                │                  │
├──┼──────────────────────┼─────────┤
│6   │王松南犯故買贓物罪，處有期徒刑陸月，如易科罰│附表二編號12部分  │
│    │金，以新臺幣壹仟元折算壹日。                │                  │
├──┼──────────────────────┼─────────┤
│7   │王松南犯故買贓物罪，處有期徒刑陸月，如易科罰│附表二編號13部分  │
│    │金，以新臺幣壹仟元折算壹日。                │                  │
├──┼──────────────────────┼─────────┤
│8   │王松南犯故買贓物罪，處有期徒刑陸月，如易科罰│附表二編號14部分  │
│    │金，以新臺幣壹仟元折算壹日。                │                  │
├──┼──────────────────────┼─────────┤
│9   │王松南犯故買贓物罪，處有期徒刑陸月，如易科罰│附表二編號15部分  │
│    │金，以新臺幣壹仟元折算壹日。                │                  │
└──┴──────────────────────┴─────────┘
附表五：在車牌號碼SV-5378 號自小貨
        車上所查獲之物
┌──┬──────────┬──┬────┬─────────────┐
│編號│名稱                │數量│保管字號│備註                      │
├──┼──────────┼──┼────┼─────────────┤
│1   │T 型扳手            │1 支│99年度保│(一)、勘驗結果：「塑膠把柄長│
│    │                    │    │管字第15│    約9.8 公分，鐵製部分長│
│    │                    │    │88號    │    約20公分，頂端部分稍成│
│    │                    │    │        │    橢圓形。」            │
│    │                    │    │        │(二)、被告楊賜傳所有。      │
│    │                    │    │        │(三)、供附表二編號2 之犯行所│
│    │                    │    │        │    用之物                │
└──┴──────────┴──┴────┴─────────────┘
附表六：在「松楠汽車綜合修護廠」所扣得之物
┌──┬──────────┬──┬────┬─────────────┐
│編號│名稱                │數量│保管字號│備註                      │
├──┼──────────┼──┼────┼─────────────┤
│1   │行動電話            │1 支│99年度保│(一)被告王松南所有。        │
│    │                    │    │管字第12│(二)與本案無關。            │
│    │                    │    │65號    │                          │
├──┼──────────┼──┼────┼─────────────┤
│2   │乙炔焊槍            │1 支│同編號1 │(一)被告王松南所有。        │
│    │                    │    │        │(二)與本案無關。            │
├──┼──────────┼──┼────┼─────────────┤
│3   │車牌號碼FE-0116 號、│3 片│同編號1 │(一)已發還被害人。          │
│    │8517-TJ 號、SH-8718 │    │        │(二)與本案無關。            │
│    │號自小客車之車牌    │    │        │                          │
└──┴──────────┴──┴────┴─────────────┘
附表七：於被告楊賜傳所駕駛之車牌號碼3661-WL 號自小客車內
        扣得物。
┌──┬──────────┬──┬────┬─────────────┐
│編號│名稱                │數量│保管字號│備註                      │
├──┼──────────┼──┼────┼─────────────┤
│1   │T 型扳手            │4 支│99年度保│(一)、勘驗結果：「4 支Ｔ型扳│
│    │                    │    │管字第12│    手長短不一，編號1 、2 │
│    │                    │    │65 號   │    塑膠把柄長10公分，鐵製│
│    │                    │    │        │    部分長約15公分，頂端部│
│    │                    │    │        │    分稍成橢圓形；編號3 塑│
│    │                    │    │        │    膠把柄長約12公分，鐵製│
│    │                    │    │        │    部分長約17.3公分，頂端│
│    │                    │    │        │    部分稍成橢圓形；編號4 │
│    │                    │    │        │    部分，塑膠把柄長約10公│
│    │                    │    │        │    分，鐵製部分長約12公分│
│    │                    │    │        │    ，頂端部分稍成橢圓形。│
│    │                    │    │        │    」。                  │
│    │                    │    │        │(二)、被告楊賜傳所有。      │
│    │                    │    │        │(三)、供附表二編號6 、7 及9 │
│    │                    │    │        │    至15之犯行所用之物    │
├──┼──────────┼──┼────┼─────────────┤
│2   │起子                │2 支│同編號1 │(一)被告楊賜傳所有。        │
│    │                    │    │        │(二)與本案無關。            │
├──┼──────────┼──┼────┼─────────────┤
│3   │固定鉗              │1 支│同編號1 │(一)被告楊賜傳所有。        │
│    │                    │    │        │(二)與本案無關。            │
├──┼──────────┼──┼────┼─────────────┤
│4   │尖嘴鉗              │1 支│同編號1 │(一)被告楊賜傳所有。        │
│    │                    │    │        │(二)與本案無關。            │
├──┼──────────┼──┼────┼─────────────┤
│5   │手套                │2 雙│同編號1 │(一)被告楊賜傳所有。        │
│    │                    │    │        │(二)與本案無關。            │
├──┼──────────┼──┼────┼─────────────┤
│6   │口罩                │3 個│同編號1 │(一)被告楊賜傳所有。        │
│    │                    │    │        │(二)與本案無關。            │
├──┼──────────┼──┼────┼─────────────┤
│7   │行動電話            │2 支│同編號1 │(一)被告楊賜傳所有。        │
│    │                    │    │        │(二)與本案無關。            │
├──┼──────────┼──┼────┼─────────────┤
│8   │黑色手提包          │1 個│同編號1 │(一)被告楊賜傳所有。        │
│    │                    │    │        │(二)與本案無關。            │
├──┼──────────┼──┼────┼─────────────┤
│9   │紅包袋              │1 只│同編號1 │(一)被告楊賜傳所有。        │
│    │                    │    │        │(二)與本案無關。            │
└──┴──────────┴──┴────┴─────────────┘